【裁判字號】    92,交聲,754
【裁判日期】    920819
【裁判案由】    違反道路交通管理處罰條例聲明異議
【裁判全文】
臺灣臺北地方法院交通事件裁定                    九十二年度交聲字第七五四號
    異 議人 即
    受 處分 人  甲 ○    男.
右列受處分人因違反道路交通管理處罰條例事件，對於交通部公路總局臺中區監理所
（彰化監理站）中華民國九十二年一月十三日所為彰監五字第裁六四─ＡＢＶ三五五
五五四號裁決，聲明異議，本院裁定如左：
    主      文
異議駁回。
    理      由
一、按交通違規事件裁罰案件，性質上屬於交通行政主管機關本於職權於公法上具體
    事件所為之決定而對外直接發生法律效果之單方行政行為，參酌行政法院五十六
    年度判字第八一號判例意旨「本件原告行為時尚在舊所得稅法施行期間，實體上
    固應適用舊法，但被告官署稽徵程序係開始於現行所得稅法令公布施行以後，程
    序上即應適用新法」，本件道路交通管理處罰條例雖於民國九十年一月十七日公
    布修正，於同年六月一日施行，依行政「實體從舊，程序從新」原則，尚無比較
    新舊法之問題，本件行為時法為修正前之舊法，核先敘明。次按汽車駕駛人飲酒
    後其吐氣所含酒精成份超過每公升０‧二五毫克以上者，不得駕車，修正前道路
    交通安全規則第一百十四條第二款定有明文，又汽車駕駛人，駕駛汽車有酒精濃
    度過量，處新臺幣（下同）六千元以上一萬二千元以下罰鍰，並當場禁止其駕駛
    及吊扣其駕駛執照六個月，九十年一月十七日修正前之道路交通管理處罰條例第
    三十五條第一項第一款定有明文。
二、本件受處分人即異議人甲○於九十年二月二十四日凌晨三時五十四分許，酒後駕
    駛車牌號碼ＣＷ─七九八五號自用小客車，在臺北市○○路一三三巷前，為臺北
    市政府警察局中山分局長春路派出所警員陳欣哲攔停，經酒測後受處分人之酒精
    濃度達０．四四ＭＧ／Ｌ超過標準值０．二五ＭＧ／Ｌ，乃由員警以其有違反前
    揭修正前道路交通管理處罰條例第三十五條第一項第一款規定之行為製單舉發（
    北市警交大字第ＡＢＶ三五五五四號），詎受處分人拒絕簽收舉發通知單，由員
    警陳欣哲記明其事由，視為已收受（道路交通管理事件統一裁罰標準及處理細則
    第十一條第一項第一款參照），受處分人於舉發通知單上所載應到案日期後之九
    十一年十二月五日向臺中區監理所彰化監理站提出申訴，經原處分機關請舉發單
    位即中山分局調查結果，仍認受處分人有前開違規行為，原處分機關乃依修正前
    道路交通管理處罰條例第三十五條第一項第一款、違反道路交通管理事件統一裁
    罰標準表之規定，於九十二年一月十三日裁處受處分人罰鍰一萬二千元，並吊扣
    其駕駛執照六個月。
三、受處分人甲○於異議狀中固不否認有於前揭時、地為警攔檢實施酒測，警方以其
    吐氣所含酒精濃度超過標準為由開單舉發，遭其拒收之事實，惟矢口否認有違反
    道路交通管理處罰條例之行為，辯稱：其一、紅單子（前開舉發違反道路交通管
    理事件通知單）寫其拒簽收，為何駕駛執照可以還給其呢，按一般沒違規者拿駕
    照給警察大人，在登記完畢後，一定叫違規者簽完名以後再撕給紅單子，其拒簽
    為何又可拿回駕照呢。其二、紅單未寄給其，在事隔一年多後，其要換駕照才知
    道，而罰款要以雙倍計算，駕照又要被吊扣六個月，此對受處分人似乎不公平，
    其三、其喝醉駕駛亦有爭議云云。經查，處分人有於前述時、地因駕駛前述車號
    汽車為警攔停，經警對其實施酒測後發現其吐氣所含酒精濃度為每公升０．四四
    ＭＧ／Ｌ超過規定標準之違規事實，有交通部公路總局臺中區監理所彰化監理站
    九十二年七月八日中監彰字第０九二００二０八九五號函附臺北市政府警察局舉
    發違反道路交通管理事件通知單及酒測單各一紙可按，足證受處分人確有於前開
    時、地駕駛汽車酒精濃度超過標準之事實。按行為人有本條例之情形者，應填製
    舉發違反道路交通管理事件通知單，並於被通知人欄予以勾記，其通知聯依下列
    規定辦理：一當場舉發者，應填記駕駛人或行為人姓名﹑性別﹑出生年月日﹑地
    址﹑
    或行為人為受處分人時，應將該通知單填記後交付該行為人簽名或蓋章收受之；
    「拒絕簽章者」，並記明其事由，視為已收受，道路交通管理事件統一裁罰標準
    及處理細則第十一條第一項第一款有明文，本件受處分人因前開違反道路交通管
    理處罰條例之行為，經警攔停後製單舉發，於交付前開通知單時，受處分人當場
    拒絕簽收，業經受處分人自承如上，並有前開通知單在卷足稽，依前開規定，該
    通知單視為於受處分人拒絕簽收時已經合法送達，而受處分人所辯：其於處罰後
    又可拿回駕照等語，因與送達及違規行為之處罰無涉，所辯各詞不能影響本件受
    處分人有前開違規行為之認定，事證明確，受處分人之違規定行為堪以認定，應
    依法處罰。
四、綜上所述，受處分人確有在前揭時、地駕駛汽車酒精濃度過量之違規行為，從而
    原處分機關依前揭修正前道路交通管理處罰條例第三十五條第一項第一款、違反
    道路交通管理事件統一裁罰標準表規定，裁處受處分人罰鍰一萬二千元，並吊扣
    其駕駛執照六個月，核無違誤，本件異議為無理由，應予駁回。
據上論斷，應依道路交通案件處理辦法第十九條，裁定如主文。
中      華      民      國      九十二    年      八      月   十九    日
                                      臺灣臺北地方法院交通法庭
                                          法  官  王  綽  光
右正本證明與原本無異。
如不服本裁定應於送達後五日內向本院提出抗告狀。
                                          書記官  潘  惠  梅
中      華      民      國      九十二    年      八      月   二十    日


司法院資訊處製作；財團法人民間司法改革基金會備份。
